【裁判字號】    99,訴,1379
【裁判日期】    991029
【裁判案由】    違反毒品危害防制條例
【裁判全文】
臺灣臺南地方法院刑事判決              99年度訴字第1379號
公  訴  人  臺灣臺南地方法院檢察署檢察官
被      告  乙○○
上列被告因違反毒品危害防制條例案件，經檢察官提起公訴（九
十九年度毒偵字第一五九三號），被告於準備程序中就被訴事實
為有罪之陳述，經本院合議庭裁定由受命法官改依簡式程序審理
，判決如下：
    主  文
乙○○施用第一級毒品，累犯，處有期徒刑拾月，扣案注射針筒
壹支、夾鏈袋壹個均沒收。
    犯 罪 事 實 及 理 由
一、犯罪事實：乙○○前於民國九十三年間，因施用毒品案件，
    經本院以九十三年度毒聲字第七六八號裁定送觀察、勒戒後
    ，認有繼續施用毒品之傾向，再經本院以九十三年度毒聲字
    第一０八七號裁定令入戒治處所施以強制戒治，執行後因成
    效合格，認無繼續執行強制戒治之必要，於九十四年八月十
    一日出戒治所而執行完畢，並經臺灣臺南地方法院檢察署檢
    察官以九十四年度戒毒偵字第一六四號為不起訴處分確定。
    乙○○另於九十七年間，再因施用毒品案件，經本院以九十
    七年度訴字第二０六九號判決判處有期徒刑十月確定，甫於
    九十九年一月十二日縮刑期滿執行完畢。詎乙○○猶不思戒
    除毒癮惡習，於前揭強制戒治處分及有期徒刑執行完畢五年
    內之九十九年八月一日下午五時許，基於施用第一級毒品海
    洛因之犯意，在其臺南縣仁德鄉○○路一一四巷二號之住處
    房間內，先在裝有海洛因之夾鏈袋內攙水，再以注射針筒抽
    取注射至其體內之方式，施用海洛因一次。嗣於九十九年八
    月二日上午，員警因接獲在臺南縣仁德鄉○○路與中清一街
    口有毒品交易之線報，前往埋伏，發現乙○○與可疑人士接
    觸後隨即上前盤查，在乙○○身上扣得使用過之注射針筒一
    支、夾鏈袋一個，經乙○○同意採尿送驗，結果呈海洛因代
    謝物嗎啡陽性反應，而悉上情。
二、證據：
    本件證據除引用檢察官起訴書之記載外（如附件），並補充
    「被告於本院之自白、本院公務電話紀錄表一份、使用過之
    注射針筒一支、夾鏈袋一個」。
三、本件係經被告乙○○於準備程序當庭表示認罪，而經本院裁
    定以簡式審判程序加以審理，則依據刑事訴訟法第二百七十
    三條之二、同法第一百五十九條第二項之規定，不適用傳聞
    法則有關限制證據能力之相關規定。
四、查被告曾有上開犯罪事實欄所示因施用毒品而受觀察、勒戒
    及強制戒治執行之前案紀錄，有臺灣高等法院被告前案紀錄
    表在卷可參，是被告於強制戒治執行完畢釋放後，五年內再
    犯施用毒品罪，自應依法論罪科刑。
五、查海洛因屬毒品危害防制條例第二條第二項第一款所列之第
    一級毒品，核被告所為，係犯毒品危害防制條例第十條第一
    項之施用第一級毒品罪。被告施用前持有第一級毒品海洛因
    之低度行為，為其施用之高度行為所吸收，不另論罪。又被
    告有上開犯罪事實欄所載之犯罪科刑及執行完畢紀錄，有臺
    灣高等法院被告前案紀錄表附卷足參，其受徒刑之執行完畢
    後，五年內故意再犯本件有期徒刑以上之施用第一級毒品罪
    ，為累犯，應依刑法第四十七條第一項規定加重其刑。爰審
    酌被告前曾因施用毒品觸法，仍不知悛悔，又施用足以導致
    精神障礙、性格異常，甚至造成生命危險之毒品，戕害一己
    之身體健康，對社會治安可能之危害程度非微，惟其犯罪後
    尚能坦承犯行等一切情狀，量處如主文所示之刑，以資儆懲
    。至檢察官雖具體求處被告有期徒刑一年，惟本院審酌被告
    刑法第五十七條各款所臚列情事，並考量被告施用毒品本質
    上係戕害自身健康之行為，尚未嚴重破壞社會秩序或侵害他
    人權益，認為科處如主文所示之刑即可達罰當其罪之目的，
    檢察官之求刑稍屬過重，附予敘明。
六、扣案之夾鏈袋一個，原為被告裝置海洛因所用，被告係先將
    水攙入夾鏈袋內再以注射針筒抽取後注射一情，業據被告於
    本院供述明確，是依被告使用之方式，該夾鏈袋內之海洛因
    與水混合後已抽取施用完畢，應無其餘殘渣留存其內，且經
    本院當庭勘驗，該夾鏈袋內並無餘留之粉末，甚為乾淨，是
    該夾鏈袋應非屬違禁物，公訴意旨認屬違禁物應予沒收銷燬
    容有誤會，惟該夾鏈袋仍屬被告所有，用於包裹第一級毒品
    ，防其裸露、逸出、潮濕，便於持有藉以施用海洛因所用，
    為被告施用第一級毒品所用之物，應依刑法第三十八條第一
    項第二款規定，宣告沒收。另扣案注射針筒一支，為被告所
    有且係供本次施用海洛因所有，亦據被告於本院供陳在卷，
    應依刑法第三十八條第一項第二款規定，宣告沒收。
據上論斷，應依刑事訴訟法第二百七十三條之一第一項、第二百
九十九條第一項前段、第三百十條之二、第四百五十四條第二項
，毒品危害防制條例第十條第一項，刑法第十一條前段、第四十
七條第一項、第三十八條第一項第二款，判決如主文。
本案經檢察官甲○○到庭執行職務。
中    華    民    國    99    年    10    月    29    日
                  刑事第十二庭  法  官  黃琴媛
以上正本證明與原本無異。
如不服本判決應於收受本判後10日內向本院提出上訴書狀，並應
敘述具體理由。其未敘述上訴理由者，應於上訴期間屆滿後20日
內向本院補提理由書狀（均須按他造當事人之人數附繕本）「切
勿逕送上級法院」。
                                書記官  曾國華
中    華    民    國    99    年    10    月    29    日
附錄本判決論罪法條
毒品危害防制條例第10條
施用第一級毒品者，處 6 月以上 5 年以下有期徒刑。
施用第二級毒品者，處 3 年以下有期徒刑。

司法院資訊處製作；財團法人民間司法改革基金會備份。
